臺灣高等法院刑事裁定
110年度抗字第1358號
抗  告  人  
即  被  告  陳萬地



上列抗告人因違反森林法案件，不服臺灣新竹地方法院中華民國
110年7月13日裁定（108年度訴字第736號），提起抗告，本院裁
定如下：
    主  文
抗告駁回。                                              
    理  由
一、原裁定意旨略以：抗告人即被告陳萬地因違反森林法案件，
    經原審法院於民國109年12月30日以108年度訴字第736號為
    判決書（下稱本案判決），書記官於隔（31）日製作正本，
    於110年1月12日以郵寄方式送達至被告之住所(並為被告陳
    報限制住居之處所)即桃園市○○區○○里0鄰○○街00號處，因未
    獲會晤上訴人本人，亦無受領文書之同居人或受僱人，乃於
    同日將該送達文書寄存於桃園市政府警察局龍潭分局中興派
    出所，故應自寄存送達翌日起算，經10日即110年1月22日發
    生送達效力。被告之上訴期間，即應自送達效力發生之翌日
    （110年1月23日）起算20日，並加計在途期間2日，是其上
    訴期間應至110年2月17日屆滿。又被告自本判決寄存送達時
    起迄至上訴期間屆滿日，均無在監、在押之情形，則被告遲
    至110年3月26日始向原審提出上訴狀，顯已逾越上訴期間，
    而不合於法律上之程式，且無從補正，自應予裁定駁回。
二、抗告意旨略以：本案判決雖於110年1月12日依法寄存於桃園
    市政府警察局龍潭分局中興派出所，惟被告自110年1月12日
    至同年月22日間，甚至迄今，均未收到送達通知書，致被告
    無從知悉寄存之事實前往領取，故不能謂為合法之送達云云
    。
三、按：
㈠、上訴期間為20日，自送達判決後起算。提起上訴，應以上訴
    書狀提出於原審法院為之，刑事訴訟法第349條前段、第350
    條第1項定有明文。又原審法院認為上訴不合法律上之程式
    或法律上不應准許或其上訴權已經喪失者，應以裁定駁回之
    ，同法第362條前段亦有明文。
㈡、送達文書，除刑事訴訟法有送達之特別規定外，準用民事訴
    訟法之規定，此觀刑事訴訟法第62條自明。又送達於應受送
    達人之住居所、事務所或營業所行之；送達於住居所、事務
    所或營業所不獲會晤應受送達人者，得將文書付與有辨別事
    理能力之同居人或受僱人；送達不能依前二條規定為之者，
    得將文書寄存送達地之自治或警察機關，並作送達通知書2
    份，1份黏貼於應受送達人住居所、事務所、營業所或其就
    業處所門首，另1份置於該送達處所信箱或其他適當位置，
    以為送達。寄存送達，自寄存之日起，經10日發生效力，民
    事訴訟法第136條第1項前段、第137條第1項及第138條第1項
    、第2項亦有明定。是依上開寄存送達規定將訴訟文書寄存
    於寄存送達處所，經10日即發生送達效力，應受送達人究於
    何時前往領取應送達文書，或實際上未前往領取，於送達之
    效力並無影響。
四、經查：被告因違反森林法案件，經原審法院於109年12月30
    日以108年度訴字第736號判決後，書記官於翌（31）日製作
    正本，於110年1月12日以郵寄方式寄至被告之住所(並為被
    告陳報限制住居之處所)即桃園市○○區○○里0鄰○○街00號，因
    郵務人員未獲會晤被告本人，亦無受領文書之同居人或受僱
    人，乃於同日將該送達文書寄存於桃園市政府警察局龍潭分
    局中興派出所，並作送達通知書兩份，一份黏貼於應受送達
    人即被告之住所門首，另一份置於該送達處所信箱，以為送
    達等情，有原審法院送達證書可憑（見原審108年度訴字第7
    36號影卷第293頁），並經本院依職權向送達機關即中華郵
    政股份有限公司龍潭郵局（下稱龍潭郵局）查詢屬實，有本
    院公務電話查詢紀錄表附卷可證（見本院卷第31頁）。是無
    論被告有無前往警局領取文書，自110年1月12日寄存之日起
    ，經10日即110年1月22日發生送達效力，而被告之上訴期間
    ，即應自送達效力發生之翌日（110年1月23日）起算20日，
    並加計在途期間2日，故其上訴期間應於110年2月17日屆滿
    。又被告自本案判決寄存送達時起至上訴期間屆滿日止，均
    無在監、在押之情形，則被告遲至110年3月26日始向原審提
    出上訴狀，有刑事聲明上訴狀上之原審收狀章章戳日期附卷
    可憑（見原審108年度訴字第736號影卷第311頁），其上訴
    顯已逾期且無法補正，是原審以被告之上訴違背法律上之程
    式，且無從補正為由，裁定駁回其上訴，並無違誤。至於抗
    告意旨雖主張自110年1月12日迄今均未收到本案判決送達通
    知書云云，惟如上所述，龍潭郵局回覆本院稱本案判決兩份
    送達通知書，一份黏貼於應受送達人即被告住所門首，另一
    份置於該送達處所信箱，且送達通知書有背膠，可直接張貼
    等情，有本院公務電話查詢紀錄表可佐。參以原裁定之送達
    文書亦同樣係寄至被告之住所桃園市○○區○○里0鄰○○街00號
    ，並黏貼通知書於被告住所門首及該送達處所信箱，再寄存
    於桃園市政府警察局龍潭分局中興派出所，有原審法院送達
    證書可憑（見原審108年度訴字第736號影卷第327頁），且
    於110年8月3日由被告之兄長持被告之印章前往上開派出所
    簽收本案裁定書，有桃園市政府警察局龍潭分局中興派出所
    簽收紀錄在卷可參（見原審108年度訴字第736號影卷第329
    頁），益徵本案判決書及裁定均有黏貼通知書於被告住所門
    首及信箱，否則被告豈能知悉有訴訟文書寄存於中興派出所
    ，而請兄長前往代為領取信件。是被告空言未發現本案判決
    書之送達通知書，質疑本件寄存送達之合法性，亦難認有據
    。被告僅憑前詞，提起本件抗告，為無理由，應予駁回。
據上論斷，應依刑事訴訟法第412 條，裁定如主文。
中　　華　　民　　國　　110 　年　　8 　　月　　31　　日
  　　　　     　 刑事第十六庭  審判長法　官  葉騰瑞
                                      法　官  古瑞君
                                      法　官  廖紋妤
以上正本證明與原本無異。      
如不服本裁定，應於收受送達後5日內向本院提出抗告狀。
                                      書記官  江珮菱
中　　華　　民　　國　　110 　年　　9 　　月　　1 　　日